臺灣高雄地方法院刑事判決　　　　　　　　　　　　九十三年度簡上字第一八四號
　　上　訴　人　臺灣高雄地方法院檢察署檢察官
　　被　　　告　戊○○
右列上訴人因被告違反槍砲彈藥刀械管制條例案件，不服本院高雄簡易庭九十三年度
簡字第二一七號中華民國九十三年一月十五日第一審簡易判決（聲請簡易判決處刑案
號：九十二年度偵字第一八九六四號），提起上訴，本院管轄之第二審合議庭判決如
左：
    主  文
原判決撤銷。
戊○○未經許可，持有子彈，累犯，處有期徒刑貳月，如易科罰金，以參佰元折算壹
日，併科罰金新臺幣壹萬元，如易服勞役，以銀元參佰元即新臺幣玖佰元折算壹日。
扣案之口徑９ＭＭ九０制式子彈壹顆沒收。
    事  實
一、戊○○前於民國九十一年間，因公共危險案件，經臺灣臺南地方法院於九十一年
    三月十七日以九十一年度營交簡字第一九六號簡易判決判處有期徒刑三月而確定
    在案，嗣於九十一年六月十日易科罰金執行完畢。詎其竟仍不知悔改，復於九十
    二年五月間某日，在高雄市楠梓區惠民公園內，拾獲具殺傷力之口徑九ｍｍ制式
    子彈一顆，惟其雖明知該顆子彈為他人所遺失，竟意圖為自己不法之所有，將之
    侵占入己，並藏放在其位於高雄市○○區○○街二八巷十一號之住處而持有之。
    嗣其於九十二年九月十五日晚上十時許，因與其父親丁○○、胞弟丙○○發生口
    角，丁○○旋向警方報案，警方乃於同日將鄭麒佑、丁○○父子倆帶回高雄市政
    府警察局楠梓分局楠梓派出所進行調查，丁○○遂檢舉鄭麒佑非法持有改造玩具
    手槍（該手槍因不具殺傷力，業經檢察官不另為不起訴處分），鄭麒佑乃主動帶
    同員警至其住處搜索，並於犯罪未被發覺前，交出該顆子彈並自首非法持有子彈
    犯罪而接受裁判。
二、案經鄭麒佑向高雄市政府警察局楠梓分局楠梓派出所自首而報請臺灣高雄地方法
    院檢察署偵查並聲請簡易判決處刑。
      理  由
一、訊據被告鄭麒佑對於上揭拾獲他人遺失之子彈並進而侵占且持有事實，均坦白承
    認，而案發當日於其住處所起出之系爭子彈一顆，經送請內政部警政署刑事警察
    局鑑定，亦認該子彈係口徑九ｍｍ之制式子彈，具殺傷力，此有內政部警政署刑
    事警察局槍彈鑑定書一份附偵卷第九頁至十四頁可參，足認被告上開自白，確與
    事實相符，洵堪採為論罪科之依據。再被告之父丁○○雖檢舉被告非法持有改造
    玩具手槍，然案發當日於被告之住處所查獲之玩具模型手槍一支、改造子彈半成
    品五顆、手把加重鐵條四條等物，經檢察官送請內政部警政署刑事警察局鑑定，
    乃認定該玩具模型手槍及改造手彈半成品均無殺傷力，而該加重鐵條僅為金屬棒
    ，此可參上開槍彈鑑定書，檢察官並因此認被告持有該等物品部分並無違反槍砲
    彈藥刀械管制條例之犯行，然因與前揭被告持有具殺傷力之子彈部分為想像競合
    犯之關係，而在本件聲請簡易判決處刑書中，已敘明不另為不起訴處分之旨，此
    亦有本案檢察官之聲請簡易判決處刑書一份在卷可稽；又被告之父丁○○與其胞
    弟丙○○並均於本院審理中到庭證稱被告並無於九十二年九月十六日與渠等發生
    爭執時，亮槍示威等語（參本院卷第四十四頁、第四十六頁），此亦經證人即當
    日受理丁○○報案之員警甲○○到庭證述證人丁○○僅檢舉被告持有槍枝，並無
    述及案發當日被告有持槍示威等情（參本院卷第四十八頁），故足認檢察官原聲
    請簡易判決處刑意旨逕認被告於九十二年九月十六日因與丁○○、丙○○（檢察
    官誤載為鄭金川）發生爭執時，亮槍示威部分，所指訴事實，即有違誤，附此敘
    明。又被告係於警方帶同其與丁○○至高雄市政府警察局楠梓分局楠梓派出所進
    行調查，而未發現其非法持有系爭子彈前，即向警方自首犯行一節，亦經證人甲○○證述明確（參本院卷第四十八頁），洵堪認定被告確有自首本件犯罪之事實
    。此外，並有系爭具殺傷力之子彈一顆扣案可證。從而，本件事證明確，被告犯
    行堪以認定。
二、是核被告所為，係犯刑法第三百三十七條之侵占遺失物罪及槍砲彈藥刀械管制條
    例第十二條第四項之未經許可持有子彈罪。被告所犯上開二罪，有方法結果之牽
    連關係，應從一重之槍砲彈藥刀械管制條例第十二條第四項之未經許可持有子彈
    罪。被告侵占遺失物罪部分事實雖未經檢察官聲請簡易判決處刑，然此既與已聲
    請之非法持有子彈部分有方法結果之牽連關係，係為裁判上一罪，自為聲請效力
    所及，本院自得一併予以審判。原審以被告罪證明確，據以論罪科刑，固非無見
    ；惟(一)原審漏未論及被告拾得他人所遺失之子彈後，乃意圖為自己不法所有，而
    予以侵占入己，並因此犯侵占遺失物罪部分，即有未合。(二)再被告侵占遺失物及
    未經許可持有子彈罪部分，均係被告於犯罪未被發覺前自首而接受裁判，應依刑
    法第六十二條之規定，減輕其刑，然原審疏未審酌，亦有未洽。檢察官上訴意旨
    認被告於案發當日持前述之玩具模型手槍向其父兄示威，惡性非輕，指摘原審量
    刑過輕，雖無足採，已如上述，然原判決既有前揭可議之處，仍應由本院予以撤
    銷改判。又被告前於九十一年間，因公共危險案件，經臺灣臺南地方法院於九十
    一年三月十七日以九十一年度營交字第一九六號簡易判決判處有期徒刑三月而確
    定在案，嗣於九十一年六月十日易科罰金執行完畢，此有臺灣高等法院被告全國
    前案紀錄表、被告刑案資料查註紀錄表各一份附卷可憑，詎其竟仍不知悔改，於
    前開有期徒刑執行完畢後，五年以內再犯本件有期徒刑以上刑之罪，為累犯，應
    依刑法第四十七條之規定，加重其刑。再被告於犯罪未被發覺前，即於九十二年
    九月十六日向高雄市政府警察局楠梓分局楠梓派出所自首並接受裁判，已如上述
    ，應依刑法第六十二條之規定減輕其刑，並先加後減之。爰審酌被告非法持有子
    彈，對社會治安隱藏危害甚大，惟念其犯後自首並坦承犯行，持有之子彈僅一顆
    ，且未持以為其他犯罪等一切情狀，量處如主文所示之刑，並就徒刑部分諭知易
    科罰金之折算標準，及就罰金部分，諭知易服勞役之折算標準，以資懲儆。至扣
    案之子彈一顆，係槍砲彈藥刀械管制條例第四條第一項第二款所規定之彈藥，且
    具有殺傷力，已如前述，屬違禁物，應依刑法第三十八條第一項第一款規定，併
    予宣告沒收。
據上論斷，應依刑事訴訟法第四百五十五條之一第一項、第三項、第三百六十九條第
一項、第二百九十九條第一項前段，槍砲彈藥刀械管制條例第十二條第四項，刑法第
十一條前段、第三百三十七條、第五十五條、第四十七條、第六十二條、第三十八條
第一項第一款、第四十一條第一項前段、第四十二條第二項，罰金罰鍰提高標準條例
第一條前段、第二條，判決如主文。
本案經檢察官乙○○到庭執行職務
中      華      民      國    九十三    年      五      月      六      日
                                    臺灣高雄地方法院刑事第二庭
                                        審判長法  官    莊崑山
                                              法  官    曾鴻文
                                              法  官    林靜梅
右正本證明與原本無異。
不得上訴。
        書記官    洪生輝
中    華    民    國      九十三      年      五      月      十      日
附錄本判決論罪科刑法條全文：
槍砲彈藥刀械管制條例第十二條第四項
未經許可，持有、寄藏或意圖販賣而陳列子彈者，處五年以下有期徒刑，併科新台幣
三百萬元以下罰金。
